# 关于租赁土地建房

提问人：45271025 时间：2013-01-22 17:13:48
请教各版主：租赁土地建房是否确认为固定资产，如果确认为固定资产折旧年限如何确定?租赁厂房年建造的设备是否确认为固定资产，折旧年限如何确定？

回答人：chenyiwei
回复 45271025 的帖子
理论上说，在租赁的土地上建造房屋建筑物用于生产经营，在相关租赁权益和使用权益可以得到保障的情况下，也符合《企业会计准则第 4号——固定资产》对固定资产的定义和确认条件的规定，因此确认为固定资产是适当的（确认为固定资产并不要求必须拥有产权证和必须可以转让）。但实务中也有相当多的做法是将其作为经营租赁改良支出确认为长期待摊费用。实务中这两者都可以接受（我个人偏向于第一种，确认为固定资产的做法）。
无论是确认为固定资产还是长期待摊费用，其折旧或摊销年限均为该房屋自身使用年限和建成时其所处土地的剩余租赁年限两者中的较短者（如果预计基本确定可以续租的，则续租年限也纳入该土地的剩余租赁年限中）。如果房屋本身的使用寿命较长，预计在土地租赁结束时可以作价转让给出租方的，则可以按照预计转让价格作为净残值予以预留。

提问人：心海拂清风 时间：2015-06-16 16:27:54
现在客户在租赁的土地上建房，但是如果那个租赁期限为一年一签，此时摊销年限如何确定比较合理，企业要上新三板，谢谢！

回答人：chenyiwei
须结合该案例的具体情况，要求管理层对租赁年限作出合理估计。但要注意：土地租赁合同一年一签的情况下，在租入土地上建造使用年限较长的房屋可能是不符合商业逻辑的，将导致公司以后年度在与出租方谈判续约时不利。